臺灣橋頭地方法院裁定　　　　　　　　　111年度收異字第2號
聲　請　人
即受收容人　PHAM THI DUNG（范氏容）


相　對　人　內政部移民署

代　表　人　鐘景琨　
代　理　人　紀宗立　
 
上列聲請人因收容異議事件，本院裁定如下：
    主  文
聲請駁回。
    理  由
一、按「行政法院審理收容異議、續予收容及延長收容之聲請事
    件，應訊問受收容人；入出國及移民署並應到場陳述。行政
    法院審理前項聲請事件時，得徵詢入出國及移民署為其他收
    容替代處分之可能，以供審酌收容之必要性。」、「行政法
    院認收容異議、停止收容之聲請為無理由者，應以裁定駁回
    之。認有理由者，應為釋放受收容人之裁定。」，行政訴訟
    法第237條之12、第237條之14第1項分別定有明文。再按外
    國人受強制出國處分，於具有收容事由之一，非予收容顯難
    強制驅逐出國者，得予收容。是以為保全儘速強制出國處分
    之執行，如因無相關旅行證件，不能依規定執行；有事實足
    認有行方不明、逃逸或不願自行出國之虞；受外國政府通緝
    等情形之一者，且無為其他收容替代處分可能，非予收容顯
    難強制驅逐出國者，自得予收容（見入出國及移民法第38條
    、38條之1規定）。次按「入出國及移民署經依前項規定給
    予當事人陳述意見機會後，認有前項各款情形之一，而以不
    暫予收容為宜，得命其覓尋居住臺灣地區設有戶籍國民、慈
    善團體、非政府組織或其本國駐華使領館、辦事處或授權機
    構之人員具保或指定繳納相當金額之保證金，並遵守下列事
    項之一部或全部等收容替代處分，以保全強制驅逐出國之執
    行：一、定期至入出國及移民署指定之專勤隊報告生活動態
    。二、限制居住於指定處所。三、定期於指定處所接受訪視
    。四、提供可隨時聯繫之聯絡方式、電話，於入出國及移民
    署人員聯繫時，應立即回覆。」、「外國人有下列情形之一
    者，得不暫予收容：一、精神障礙或罹患疾病，因收容將影
    響其治療或有危害生命之虞。二、懷胎五個月以上或生產、
    流產未滿二個月。三、未滿十二歲之兒童。四、罹患傳染病
    防治法第三條所定傳染病。五、衰老或身心障礙致不能自理
    生活。六、經司法或其他機關通知限制出國。」，入出國及
    移民法第38條第2項、第38條之1第1項規定自明，是為確保
    強制出境處分之執行，如有「無相關旅行證件，或其旅行證
    件仍待查核，不能依規定執行」、「有事實足認有行方不明
    、逃逸或不願自行出境之虞」、「於境外遭通緝」等情形之
    一，且無法定得不暫予收容之情形及有收容之必要性（即無
    為其他收容替代處分可能，非予收容顯難強制出境）者，自
    得予以收容。從而，行政法院審理收容異議事件，應審查是
    否具備收容事由、有無得不予收容之情形及收容之必要性等
    （含有無為其他收容替代處分可能），以確保（強制驅逐出
    國、強制出境）處分之執行。
二、本件聲請人即受收容人之聲請意旨略以：伊那天做的筆錄不
    正確，伊沒有工作，是有朋友告訴我可以去那邊撿回收，撿
    到的東西可以賣錢等語。
三、相對人就受收容人收容異議之意見：受收容人於民國108年
    10月30日入境擔任監護工，自109年1月13日起行蹤不明，經
    通報為失聯移工，經屏東縣警察局查獲到案時，已逾期停留
    長達121日，期間又因違反本署收容替代處分，再次通報失
    聯等情形；另受收容人於調查筆錄中坦承伊至工地內回收廢
    鐵變賣現金，然依本署「辦理逾期停留或居留外來人口自行
    到案及自行出國（境）作業」規定，應於到案起30日積極辦
    理自行出國手續，而非許可其回收廢鐵變賣現金，且該受收
    容人並無入出國及移民法第38條之1第1項所列不得暫予收容
    之事由，因此，顯然不宜以作成收容替代處分等較輕微之方
    式，以達成強制驅逐出國之目的。因此，依上述事由或其他
    事實可認不暫予收容，受收容人將有行方不明、逃逸或不願
    自行出國之虞，應予駁回其聲請等語。
四、經查：
（一）受收容人為越南籍外國人，受強制驅逐出國處分仍有效存
      續中，其於109年5月13日經內政部移民署暫予收容，乃以
      聲請人無相關旅行證件不能依規定執行；及有事實足認有
      行方不明逃逸或不願自行出國之虞，於上開109年5月13日
      經內政部移民署暫予收容。又受收容人屢次違犯收容替代
      處分，且受收容人現無相關旅行文件，確有因無相關旅行
      證件不能依規定執行，並於調查筆錄中坦承於工地從事回
      收廢鐵工作，變賣換取現金後並匯回越南等語，足認其有
      逃逸行方不明及不願自行出國之事實，此有移民署意見書
      、外來人士收容入所申請表暨案件接收通知書、暫時收容
      處分書、強制驅逐受收容人出國之處分書、調查筆錄、外
      人居停留資料查詢明細、高雄市專勤隊執行查察營業（工
      作）處所紀錄表查緝勤務照片、查察照片等在卷為憑，復
      為受收容人所不爭執。經查，受收容人亦無得不予收容之
      法定事由存在，則受收容人之收容原因迄今仍繼續存在，
      尚未消滅，應可認定。
（二）綜上，受收容人受有強制驅逐出國之處分，仍屬有效存續
      中，且依受收容人上開之聲請理由，顯非屬得不予收容之
      事由；又受收容人依法亦無得不予收容之法定事由存在，
      復不宜為收容替代處分。準此，相對人暫予收容受收容人
      而不為收容替代處分，依法有據，自無違誤，故本件收容
      異議之聲請，為無理由，應予駁回。
 
據上論結，依行政訴訟法第237條之14第1項前段，裁定如主文。
中    華    民    國   111    年    1     月    20    日
                  行政訴訟庭  法  官  楊富強
一、上為正本係照原本作成。
二、如不服本裁定，應於送達後5日內向本院提出抗告狀（須按
    他造人數附繕本）。
中    華    民    國   111    年    1     月    21    日
                              書記官  邱秋珍